---
title: "Rmarkdown_Proyecto_final"
author: "Alicia Díaz Castillo"
date: "18/11/2019"
output: html_document
---

```{r setup, include=FALSE}
knitr::opts_chunk$set(echo = TRUE)
```

## EXPRESIONES REGULARES

En esta sección seleccionaremos dos páginas web explicando expresiones regulares en R.
 
La primera es <http://rpubs.com/ydmarinb/429756>, esta me gusta mucho, me parece que viene muy bien explicado y estructurado. Al empezar da una breve explicación sobre que son las expresiones regulares. Además, está estructurado de una manera para que el lector lo comprenda al momento, y si quiere algo en especial, solo tiene que pinchar en el índice. En cada parte viene con un ejemplo para enseñar como se usaría cada expresión. Y además está creado con Rmarkdown.

La segunda es <http://www.diegocalvo.es/expresiones-regulares-en-r/>, comparado con la anterior me parece que la estructura no es tan buena. Desde mi punto de vista le falta una pequeña explicacción para los que no saben que son, y se centra menos en la explicación de cada función. 
 

## RMARKDOWN
.

En esta sección vamos a comparar dos páginas web en las que expliquen Rmardown.

Empezaremos con <https://bookdown.org/gboccardo/manual-ED-UCH/introduccion-al-uso-de-rmarkdown-para-la-compilacion-de-resultados-de-rstudio-en-diferentes-formatos.html#tabla-de-estadisticos-univariados>. Lo contenidos estan muy bien explicados, en profundidad. Y te explica como crear todo tipo de elementos como tablas o listas. La estructura de como viene organizado el contenido esta muy bien ya que explica del contenido más siemple al más complicado.

Por último, <https://rpubs.com/JohanMarin/Rmarkdown>. Desde mi punto de vista este es más visual que el anterior. En contenidos explican más o menos lo mismo, sin embargo, este explica como incluir imágenes, código in-line, strings externos. Aunque la estructura no es lo mejor, ya que explica como crear tablas o listas, antes de explicar lo más principal. Y un punto a su favor es que esta hecho en Rmarkdown.

## ESTUDIO DE LOS VOTOS DEL PAÍS VASCO EN EL 2016.

Los datos los he obtenido de la pagina web <http://opendata.esri.es/datasets/pais-vasco-elecciones-auton%C3%B3micas-2016/geoservice>, usando su API, con formato geojson. Primeramente lo transformamos a formato tabla, y la iremos mejorando estéticamente, renombrando las columnas, eliminando columnas que no daban información y transfromando el formato de la fecha en fecha.

```{r json, echo=FALSE, message=FALSE, warning=FALSE}
library(rjson)
library(jsonlite)
votos_json <- readLines("https://opendata.arcgis.com/datasets/828179cabe6f479691b08560f41af197_0.geojson", encoding = "UTF-8")
Votos_list <- fromJSON(votos_json, flatten = TRUE)
```
```{r mej, echo=FALSE, message=FALSE, warning=FALSE}
Votos <- Votos_list$features
colnames(Votos) <-gsub("properties.", "", colnames(Votos))
Votos$type <- NULL
Votos$geometry.type <- NULL
Votos$geometry.coordinates <- NULL
```
```{r fecha, echo=FALSE, message=FALSE, warning=FALSE}
library(lubridate)
Votos$Fecha <- ymd_hms(Votos$Fecha, tz = "Europe/Madrid")
```
 (((Escribir la tabla en forma bonita)))
 
### Relación entre el censo y el número de votantes.
 
 Ya que tenemos la tabla vamos a hacer un pequeño estudio.
 
```{r censo, echo=FALSE, message=FALSE, warning=FALSE}
head(Votos[order(-Votos$Censo),c("AMBITO","Censo")]) #hacerla mas bonita
```

Se observa que las ciudades más pobladas son las capitales de ....

(((Porcentaje de votación)))

```{r porc, echo=FALSE, message=FALSE, warning=FALSE}
library(dplyr)
Votos$Porcentaje_participacion <- Votos$Votantes*100/Votos$Censo
Votos$Rank_censo <- rank(-Votos$Censo)
Votos2 <- Votos %>%
  select(AMBITO, Rank_censo, Porcentaje_participacion) %>%
  filter(!is.na(Porcentaje_participacion)) %>%
  arrange(Porcentaje_participacion)
rbind(head(Votos2),tail(Votos2))
```
```{r plot, echo=FALSE, message=FALSE, warning=FALSE}
library(ggplot2)
Votos <- Votos %>%
    filter(!is.na(Censo)) 
r <-  ggplot(Votos, aes(x = Rank_censo, y = Porcentaje_participacion)) +geom_point() + geom_smooth(alpha = 0.5) 
r
``` 

```{r provincia, echo=FALSE, message=FALSE, warning=FALSE}
Votos <- mutate(Votos,
             Provincia = codine) 
library(stringr)
Votos$Provincia <- str_replace(Votos$Provincia,"01[0-9][0-9][0-9]", "Álava")
Votos$Provincia <- str_replace(Votos$Provincia,"20[0-9][0-9][0-9]", "Guipúzcoa")
Votos$Provincia <- str_replace(Votos$Provincia,"48[0-9][0-9][0-9]", "Vizcaya")
```


```{r violin, echo=FALSE, message=FALSE, warning=FALSE}
v  <-  ggplot(Votos, aes(x = Provincia, y = Porcentaje_participacion)) +geom_violin()
v
```


```{r censv, echo=FALSE, message=FALSE, warning=FALSE}
c<-  ggplot(Votos, aes(x = Provincia, y = Rank_censo)) +geom_violin()
c
```



A mayor rank menor poblacion. Pueblos pequeños, alava y guipuzcoa, Vizcaya casi no tiene, ebtonces Vizcaya vota más, y Alava y guipuzcoa son parecidos, pero guipuzcoa tiene más ciudades grandes que vizcaya, algo falla. Guipuzcoa rsta mas equilibrado, tiene un poco de todo.











